臺灣高等法院刑事裁定
111年度聲字第1536號
聲  請  人  臺灣高等檢察署檢察官
受  刑  人  簡清琳


上列聲請人因受刑人違反毒品危害防制條例等案件，先後經判決
確定，有二裁判以上，聲請定其應執行之刑（聲請案號：臺灣高
等檢察署111年度執聲字第728號），本院裁定如下：
    主  文
簡清琳犯如附表所示各罪所處之刑，應執行有期徒刑肆年拾月。
    理  由
一、聲請意旨略以：受刑人簡清琳因違反毒品危害防制條例等數
    罪，經判決確定如附表，應依刑法第53條、第51條第5款規
    定，定其應執行之刑，爰依刑事訴訟法第477條第1項規定聲
    請定應執行之刑等語。
二、經查，受刑人因犯如附表編號1至12所示之罪，先後經判處
    如附表編號1至12所示之刑，均經分別確定在案，且各罪均
    為裁判確定前所犯，有各該刑事判決書附卷可憑。又受刑人
    所犯各罪合於刑法第50條第1項第4款規定情形，茲據檢察官
    依受刑人就附表所示各罪請求聲請定其應執行之刑（見卷附
    臺灣基隆地方檢察署依修正之刑法第50條受刑人是否請求檢
    察官聲請定應執行刑聲請狀），經本院依最高法院110年度
    台抗大字第489號裁定意旨，於裁定前發函予受刑人就本件
    聲請陳述意見，惟受刑人迄本院裁定前，仍未為任何陳述，
    是本院審核認其聲請正當，應依法定應執行之刑。
三、按數罪併罰，分別宣告多數有期徒刑者，於各刑中之最長期
    以上，各刑合併之刑期以下，定其刑期，但不得逾三十年，
    刑法第51條第5款定有明文。乃因刑罰之科處，應以行為人
    之責任為基礎，考量人之生命有限，刑罰對被告造成之痛苦
    程度，係以刑度增加而生加乘效果，而非等比方式增加，如
    以實質累加方式執行，刑責恐將偏重過苛，不符現代刑事政
    策及刑罰之社會功能，故透過定應執行刑，採限制加重原則
    ，授權法官綜合斟酌被告犯罪行為之不法與罪責程度、各罪
    彼此間之關聯性（例如數罪犯罪時間、空間、各行為所侵害
    法益之專屬性或同一性、數罪對法益侵害之加重效應等）、
    數罪所反應被告人格特性與傾向、對被告施以矯正之必要性
    等，妥適裁量最終具體應實現之刑罰，以符罪責相當之要求
    。因此，法院於酌定執行刑時，應體察法律恤刑之目的，為
    妥適之裁量，俾符合實質平等原則（最高法院105年度台抗
    字第626號裁定意旨參照）。
四、查受刑人所犯如附表所示各罪，分係販賣第二級毒品罪、轉
    讓禁藥罪，渠等罪質、侵害法益、犯罪情節等尚非均同，犯
    罪時間集中分布在109年5月至10月間；並審酌受刑人其犯上
    開數罪所反映人格特質之差異，所犯數罪其犯罪類型之不同
    ，於併合處罰時，其責任非難重複之程度有別、實現刑罰經
    濟的功能，暨數罪對法益侵害並無特別加重之必要等總體情
    狀綜合判斷，依上開最高法院105年度台抗字第626號裁定意
    旨，以及如編號1至10、11至12所示之罪，曾分經本院110年
    度上訴字第1846號判決定應執行有期徒刑4年6月、6月等一
    切情狀，分別在附表所示各罪宣告刑總和之上限等內、外部
    性界限，依刑法第51條第5款規定，各定其應執行之刑如主
    文。
據上論斷，應依刑事訴訟法第477條第1項，刑法第50條第1項、
第2項、第53條、第51條第5款，裁定如主文。　　　　
中　　華　　民　　國　　111 　年　　6 　　月　　10　　日
                  刑事第十九庭  審判長法　官  曾淑華
                                      法　官  李殷君
                                      法　官  陳文貴
以上正本證明與原本無異。
如不服本裁定，應於收受送達後五日內向本院提出抗告狀。
                                      書記官  俞妙樺
中　　華　　民　　國　　111 　年　　6 　　月　　10　　日
　　

附表
編            號  1 2 3 罪            名    販賣第二級毒品罪    販賣第二級毒品罪    販賣第二級毒品罪 宣     告     刑  有期徒刑1年10月 有期徒刑1年10月  有期徒刑2年7月 犯   罪   日  期  109年5月25日至109年6月7日 109年6月11日 109年7月17日 偵   查   機  關年   度   案  號  基隆地檢109年度偵字第6035號等 基隆地檢109年度偵字第6035號等 基隆地檢109年度偵字第6035號等 最  後   事實審 法    院 臺灣高院 臺灣高院 臺灣高院  案    號 110年度上訴字第1846號 110年度上訴字第1846號 110年度上訴字第1846號  判決日期 110年9月8日 110年9月8日 110年9月8日 確  定   判  決 法    院 最高法院 最高法院 最高法院  案    號 111年度台上字第1169號 111年度台上字第1169號 111年度台上字第1169號  判    決確定日期 111年3月9日 111年3月9日 111年3月9日 是否為得易科罰金之案件           否          否 　          否 備            註  基隆地檢111年度執字第582號 基隆地檢111年度執字第582號 基隆地檢111年度執字第582號   編號1至10所示之罪，曾經臺灣高院110年度上訴字第1846號判決定應執行有期徒刑4年6月   














編            號  4 5 6 罪            名    販賣第二級毒品罪    販賣第二級毒品罪    販賣第二級毒品罪 宣     告     刑  有期徒刑1年10月 有期徒刑1年10月  有期徒刑2年7月 犯   罪   日  期  109年7月13日 109年7月14日 109年7月17日 偵   查   機  關年   度   案  號  基隆地檢109年度偵字第6035號等 基隆地檢109年度偵字第6035號等 基隆地檢109年度偵字第6035號等 最  後   事實審 法    院 臺灣高院 臺灣高院 臺灣高院  案    號 110年度上訴字第1846號 110年度上訴字第1846號 110年度上訴字第1846號  判決日期 110年9月8日 110年9月8日 110年9月8日 確  定   判  決 法    院 最高法院 最高法院 最高法院  案    號 111年度台上字第1169號 111年度台上字第1169號 111年度台上字第1169號  判    決確定日期 111年3月9日 111年3月9日 111年3月9日 是否為得易科罰金之案件           否          否 　          否 備            註  基隆地檢111年度執字第582號 基隆地檢111年度執字第582號 基隆地檢111年度執字第582號   編號1至10所示之罪，曾經臺灣高院110年度上訴字第1846號判決定應執行有期徒刑4年6月   















編            號  7 8 9 罪            名    販賣第二級毒品罪    販賣第二級毒品罪    販賣第二級毒品罪 宣     告     刑  有期徒刑2年7月 有期徒刑2年7月  有期徒刑2年7月 犯   罪   日  期  109年8月9日 109年9月9日 109年9月18日 偵   查   機  關年   度   案  號  基隆地檢109年度偵字第6035號等 基隆地檢109年度偵字第6035號等 基隆地檢109年度偵字第6035號等 最  後   事實審 法    院 臺灣高院 臺灣高院 臺灣高院  案    號 110年度上訴字第1846號 110年度上訴字第1846號 110年度上訴字第1846號  判決日期 110年9月8日 110年9月8日 110年9月8日 確  定   判  決 法    院 最高法院 最高法院 最高法院  案    號 111年度台上字第1169號 111年度台上字第1169號 111年度台上字第1169號  判    決確定日期 111年3月9日 111年3月9日 111年3月9日 是否為得易科罰金之案件           否          否 　          否 備            註  基隆地檢111年度執字第582號 基隆地檢111年度執字第582號 基隆地檢111年度執字第582號   編號1至10所示之罪，曾經臺灣高院110年度上訴字第1846號判決定應執行有期徒刑4年6月   















編            號  10 11 12 罪            名    販賣第二級毒品罪      轉讓禁藥罪        轉讓禁藥罪 宣     告     刑  有期徒刑2年7月 有期徒刑4月  有期徒刑4月 犯   罪   日  期  109年10月17日 109年7月16日 109年9月12日 偵   查   機  關年   度   案  號  基隆地檢109年度偵字第6035號等 基隆地檢109年度偵字第6035號等 基隆地檢109年度偵字第6035號等 最  後   事實審 法    院 臺灣高院 臺灣高院 臺灣高院  案    號 110年度上訴字第1846號 110年度上訴字第1846號 110年度上訴字第1846號  判決日期 110年9月8日 110年9月8日 110年9月8日 確  定   判  決 法    院 最高法院 最高法院 最高法院  案    號 111年度台上字第1169號 111年度台上字第1169號 111年度台上字第1169號  判    決確定日期 111年3月9日 111年3月9日 111年3月9日 是否為得易科罰金之案件           否          否 　          否 備            註  基隆地檢111年度執字第582號 基隆地檢111年度執字第583號 基隆地檢111年度執字第583號   編號1至10所示之罪，曾經臺灣高院110年度上訴字第1846號判決定應執行有期徒刑4年6月 編號11、12所示之罪，曾經臺灣高院110年度上訴字第1846號判決定應執行有期徒刑6月